# 存货被老股东强行拉走，是做营业外支出还是其他应收啊？

提问人：jane2014 时间：2015-09-07 15:47:35
存货被老股东强行拉走，是做营业外支出还是其他应收啊？

回答人：chenyiwei
被拉走的原因？老股东这样做是否合法，有无法律法规规定或合同条款约定为依据？如果不合规的，能否要求归还或补偿？建议先把其中的法律关系梳理清楚，并分析可能的经济后果。